# Kacper Walęga

Fullstack Engineer



+48 512 012 757 kacper.walega21@gmail.com

# O mnie

Jestem Fullstack Developerem z doświadczeniem w Django (Python) i Wagtail na backendzie oraz Next.js/React.js na front endzie. Pasjonuje mnie tworzenie szybkich, dostępnych aplikacji, które uszczęśliwiają użytkowników i spełniają ich potrzeby. Człowiek roku tygodnika Time w 2006 roku.

# Strona internetowa i media społecznościowe

**Portfolio** 

<u>GitHub</u>

<u>LinkedIn</u>

# Umiejętności miękkie

Agile, SEO, Komunikacja zespołowa, Rozwiązywanie problemów, Zarządzanie czasem, Elastyczność, Kreatywne myślenie, Praca pod presją, Szybka nauka

# Języki

Angielski

C1

Hiszpański

Wiedza praktyczna

#### Doświadczenie zawodowe

# **Associate Software Engineer**

#### OANDA

gru 2024 - Obecnie Kraków - zdalnie

Na mojej nowej pozycji **tworzę komponenty** i elementy stron dla Content Kreatorów, przeprowadzam **code review**, uczestniczę w spotkaniach zespołowych oraz współpracuję z innymi zespołami w celu **doprecyzowania wymagań**. Dodatkowo odnawiam starsze strony, dostosowując je do obecnych standardów.

#### **Tech Stack:**

Wagtail, Django, Python, SQL, Postgres, REST API, SASS, Tailwind, JavaScript, HTML, CSS, GitHub, Docker

# **Fullstack Developer**

#### **FXMAG**

sty 2024 - sie 2024 Kraków - zdalnie

Na mojej pozycji zajmowałem się tworzeniem innowacyjnych funkcjonalności, takich jak kalkulatory walutowe oraz notowania spółek giełdowych. Moje obowiązki obejmowały pobieranie danych z zewnętrznych źródeł, zapisywanie ich w bazach danych oraz wdrażanie pełnego frontendu, zarówno dla wersji desktopowej, jak i mobilnej.

# Tech Stack:

React.js, Next.js, TypeScript, Node.js, Material UI, Recharts, SASS, HTML, CSS, Django, Python, DRF, SQL, Postgres, REST API, External APIs, GitHub, Docker

# Frontend Developer

# **NOKIA**

paź 2022 – gru 2023 Wrocław – zdalnie

Zajmowałem się rozwijaniem nowych funkcji dla wewnętrznego narzędzia wspomagającego menedżerów. Moje obowiązki obejmowały **tworzenie zaawansowanych raportów** dotyczących automatyzacji testów, prezentowanych w formie **interaktywnych tabel** z możliwością filtrowania dużych zbiorów danych oraz **generowania wykresów**.

# Tech Stack:

React.js, TypeScript, SASS, HTML, CSS, REST API, External APIs, GitLab, Docker

#### **Python Developer Intern**

#### NOKIA

lip 2022 - wrz 2022

Wrocław

Zajmowałem się tworzeniem **efektywnych widoków** backendowych do generowania **raportów** dotyczących automatyzacji testów. Moje zadania obejmowały **ekstrakcję danych** z baz danych oraz zapewnienie **optymalnych widoków** służących do analizy i prezentacji szczegółowych raportów.

#### Tech Stack:

Django, Python, DRF, SQL, Postgres, REST API, HTML, CSS, External APIs, GitLab, Docker

# Wykształcenie

# Magister

Uniwersytet Ekonomiczny we Wrocławiu

paź 2023 - Obecnie

Wrocław

Informatyka w biznesie

# Inżynier

#### Politechnika Wrocławska

paź 2019 - sty 2023

Wrocław

Inżynieria systemów

# Klauzula

Wyrażam zgodę na przetwarzanie moich danych osobowych dla potrzeb niezbędnych do realizacji procesu rekrutacji, a także na potrzeby przyszłych rekrutacji, zgodnie z ustawą z dnia 10 maja 2018 roku o ochronie danych osobowych (Dz. Ustaw z 2018, poz. 1000) oraz zgodnie z Rozporządzeniem Parlamentu Europejskiego i Rady (UE) 2016/679 z dnia 27 kwietnia 2016 r. w sprawie ochrony osób f izycznych w związku z przetwarzaniem danych osobowych i w sprawie swobodnego przepływu takich danych oraz uchwały dyrektywy 95/46/WE (RODO).